臺灣雲林地方法院刑事裁定
110年度聲字第1022號
聲  請  人  臺灣雲林地方檢察署檢察官
受  刑  人  陳建宇




上列聲請人因受刑人數罪併罰有二裁判以上，聲請定其應執行之
刑（110年度執字第2634號），本院裁定如下：
    主  文
陳建宇所犯如附表所示之罪刑，應執行有期徒刑捌年。
    理  由
一、聲請意旨略以：受刑人陳建宇因犯妨害公務等案件，先後經
    判決確定如附表，符合數罪併罰之要件，應依刑法第53條及
    第51條第5款規定，聲請定其應執行之刑，爰依刑事訴訟法
    第477條第1項聲請裁定等語。
二、按裁判確定前犯數罪者，併合處罰之，但有下列情形之一者
    ，不在此限：㈠得易科罰金之罪與不得易科罰金之罪。㈡得易
    科罰金之罪與不得易服社會勞動之罪。㈢得易服社會勞動之
    罪與不得易科罰金之罪。㈣得易服社會勞動之罪與不得易服
    勞動之罪。前項但書情形，受刑人請求檢察官聲請定應執行
    刑者，依第51條規定定之。數罪併罰，有二裁判以上者，依
    第51條之規定，定其應執行之刑。數罪併罰，分別宣告多數
    有期徒刑者，於各刑中之最長期以上，各刑合併之刑期以下
    ，定其刑期，但不得逾30年，刑法第50條、第53條及第51條
    第5款分別定有明文。準此，合於數罪併罰之數罪，其中有
    上述刑法第50條第1項但書規定之情形，須經受刑人請求檢
    察官聲請，始得依刑法第51條第5款之規定定其應執行之刑
    。又法律上屬於自由裁量事項，尚非概無法律性之拘束，在
    法律上有其外部界限及內部界限。前者法律之具體規定，使
    法院得以具體選擇為適當裁判，此為自由裁量之外部界限。
    後者法院為自由裁量時，應考量法律之目的，法律秩序之理
    念所在，此為自由裁量之內部界限。法院為裁判時，二者均
    不得有所踰越。在數罪併罰而有二裁判以上，應定其應執行
    刑之案件，法院所為刑之酌定，固屬自由裁量事項，然對於
    法律之內、外部界限，仍均應受其拘束（最高法院92年度台
    非字第187號、94年度台非字第21號判決意旨參照）。再者
    ，數罪併罰中之一罪，依刑法規定得易科罰金，若因與不得
    易科之他罪併合處罰結果而不得易科罰金時，原可易科部分
    所處之刑，自亦無庸為易科折算標準之記載（司法院大法官
    會議釋字第144號、第679號解釋參照）。
三、經查，本件受刑人所犯如附表所示之罪，先後經本院判處如
    附表所示之刑，均經分別確定在案，有各該刑事判決、臺灣
    高等法院被告前案紀錄表在卷足參。而其中受刑人所犯如附
    表編號2所示為得易科罰金之罪，如附表編號1、①至④所示為
    不得易科罰金之罪，依刑法第50條第1項但書之規定固不得
    併合處罰，然受刑人已依同條第2項規定，請求檢察官聲請
    定應執行刑，有臺灣雲林地方檢察署刑法第50條第1項但書
    案件是否請求定應執行刑調查表在卷可稽，茲檢察官依受刑
    人之請求向本院聲請就附表所示各罪定應執行刑，本院審核
    認聲請為正當，應予准許。又受刑人所犯如附表編號1、①至
    ④所示之各罪，曾經本院109年度訴字第782號原判決定應執
    行有期徒刑7年10月確定，是依前揭說明，本院就附表所示
    受刑人所犯各罪再為定應執行刑之裁判時，自不得較上開已
    定應執行刑加計之總和即8年2月為重，並審酌受刑人所犯如
    附表各罪之罪質、受刑人犯罪行為之不法與罪責程度及整體
    犯罪非難評價等總體情狀，兼顧刑罰衡平之要求及矯正受刑
    人之目的，暨考量受刑人對本件定應執行刑表示無意見，有
    受刑人陳述意見調查表回函1份附卷可參等一切情狀綜合判
    斷，就如附表所示各罪，定其應執行之刑如主文所示。另上
    開如附表編號2為得易科罰金之罪，因與不得易科之如附表
    編號1、①至④所示之各罪併合處罰結果而不得易科罰金時，
    揆諸上開說明，原可易科部分所處之刑，自亦無庸為易科折
    算標準之記載，併予敘明。
四、依刑事訴訟法第477條第1項，刑法第50條第1項但書、第2項
    、第53條、第51條第5款，裁定如主文。
中　　華　　民　　國　　110 　年　　12　　月　　14　　日
                  刑事第一庭  法  官  張文俊
以上正本證明與原本無異。
如不服本裁定，應於裁定送達後5 日內向本院提出抗告狀（須附
繕本）。　　　　　　　　　
                              書記官  黃佑怡
中　　華　　民　　國　　110 　年　　12　　月　　14　　日
附表：
編    號  1 2 罪    名  販賣第一級毒品 妨害公務 宣 告 刑  ①有期徒刑7年7月 ②有期徒刑7年7月 ③有期徒刑7年7月 ④有期徒刑7年7月 有期徒刑4月 犯罪日期  ①109年1月27日 ②109年1月29日 ③109年2月12日 ④109年2月14日 110年3月7日 偵查機關 年度案號  雲林地檢109年度偵字第3942、5334號 雲林地檢110年度偵字第1955號 最後事實審 法院 臺灣雲林地方法院 臺灣雲林地方法院  案號 109年度訴字第782號 110年度易字第216號  判決日期 110年3月26日 110年9月28日 確定判決 法院 臺灣雲林地方法院 臺灣雲林地方法院  案號 109年度訴字第782號 110年度易字第216號  判    決 確定日期 110年5月6日 110年11月3日 是否為得易科罰金之案件  否 是 備       註  ⒈臺灣雲林地方檢察署110年度執字第1281號。 ⒉經原判決定應執行有期徒刑7年10月確定。 雲林地檢110年執字第2634號